【裁判字號】    90,易,1478
【裁判日期】    900824
【裁判案由】    竊盜
【裁判全文】
臺灣桃園地方法院刑事判決                          九十年度易字第一四七八號
    公  訴  人  臺灣桃園地方法院檢察署檢察官
    被      告  甲○○
                乙○○
右列被告等因竊盜案件，經檢察官提起公訴（九十年度偵字第九五三九號），本院判
決如左：
    主  文
乙○○結夥三人以上攜帶兇器竊盜，處有期徒刑壹年。扣案之一字起子壹支沒收。
甲○○結夥三人以上攜帶兇器竊盜，處有期徒刑拾月。扣案之一字起子壹支沒收。
    事  實
一、乙○○前有多次竊盜前科，又於八十四年間因竊盜案件，經台灣高等法院判處有
    期徒刑二年四月確定，刑期起算日八十六年十二月三十日，指揮書執畢日期八十
    九年二月二十三日；再於八十四年間因竊盜案件，經台灣宜蘭地方法院判處有期
    徒刑十月確定，接續執行，刑期起算日八十九年二月二十四日，指揮書執畢日期
    八十九年十二月二十三日；復於八十五年間因贓物案件，經台灣宜蘭地方法院判
    處有期徒刑五月確定，接續執行，刑期起算日八十九年十二月二十四日，指揮書
    執畢日期九十年五月二十一日；繼於八十七年因竊盜案等件，經台灣板橋地方法
    院判處有期徒刑一年四月確定，接續執行，刑期起算日九十年六月四日，指揮書
    執畢日期九十一年十月三日；再於八十七年間因過失致死案件，經台灣宜蘭地方
    法院判處有期徒刑八月，接續執行，刑期起算日九十年十月四日，指揮書執畢日
    期九十二年六月三日，嗣經裁定應執行有期徒刑二年二月確定，換發指揮書，刑
    期起算日八十九年十二月二十四日，指揮書執畢日期九十二年二月二十一日，於
    九十年一月二十八日假釋交付保護管束，指揮書執畢日期九十二年二月六日（不
    構成累犯）。甲○○於八十七年間因業務過失致死案件，經台灣新竹地方法院判
    處有期徒刑二年，嗣經台灣高等法院於駁回上訴確定，刑期起算日八十八年十月
    八日，指揮書執畢日期九十年十月七日，於九十年一月十五日假釋交付保護管束
    ，指揮書執畢日期九十年九月十一日（不構成累犯）。
二、乙○○基於意圖為自己不法所有之犯意，夥同具有犯意聯絡甲○○及一不詳姓名
    、年籍、住居所之成年男子，於九十年六月十日凌晨四時二十五分許（起訴書誤
    載為為同日凌晨五時二十五分許），由甲○○攜帶乙○○所有之客觀上足對人之
    生命身體構成威脅、具有危險性之一字起子一支，共同駕駛一部車號不詳之小貨
    車，至桃園縣桃園市○○街七二號前，見丙○○所有車牌號碼Ｈ八－三四五九號
    自小客貨車停放於上址，車內有香菇十一包、香菇蒂七包，即共同將該自小客貨
    車右後座之車窗打破（毀損部分未具告訴），竊取其內之香菇十一包，搬運至車
    號不詳之小貨車上，得手後，乙○○與甲○○正搬運香菇蒂時，為巡邏員警發現
    而當場遭逮捕，而該不詳姓名、年籍、住居所之成年男子則趁機駕駛原來小貨車
    車逃逸。
三、案經桃園縣警察局桃園分局報告台灣桃園地方法院檢察署檢察官偵查起訴。
    理  由
一、訊據被告乙○○、甲○○二人矢口否認有何右揭竊盜犯行，均辯稱：因乙○○停
    放於桃園縣龜山鄉之車子遭車號不詳之工程車撞毀，二人始乘計程車至該處尋找
    肇事車輛，伊二人並未有竊盜犯行，是警察看錯了云云。惟查：（一）右揭事實
    ，業據被害人丙○○於警訊時指述綦詳，核與證人即查獲本案之員警蔣維德於本
    院證稱：當時被查獲的人確係庭上的被告乙○○、甲○○沒錯，其中一位正拉開
    趁機逃離現場之小貨車車門要逃跑，結果被我們抓到，．．．．，後來我們發覺
    被偷的車號Ｈ八－三四五九號小客貨車上有鞋腳印，經比對後，與被告乙○○穿
    的鞋子鞋印相符等語，證人即查獲本案之另一員警劉永煥於本院亦證稱：當時做
    完筆錄時，勘驗裝載香菇小客貨車時看到鞋印，我們採驗比對，結果跟乙○○所
    穿鞋子鞋印一樣，當時乙○○也要求我們不要查扣螺絲起子，他說這樣的罪很重
    ，因乙○○是慣竊，知道加重竊盜罪很重，但我們仍依法偵辦等情相符（九十年
    八月十日筆錄），且經本院諭知證人即查獲本案之員警蔣維德、劉永煥當庭指認
    ，經指認後確認係被告乙○○、甲○○二人有上揭竊盜犯行無訛，且留於車牌號
    碼Ｈ八－三四五九號之鞋腳印，經員警採驗比對後確係被告乙○○被查獲當時所
    穿之鞋腳印，亦經被告乙○○於警訊時供認不諱，並有採驗照片三幀附卷足憑；
    此外，復有被告乙○○所有供共同竊盜所用之一字起子一支扣按足稽，並有現場
    及車損照片三幀及贓物領據乙紙附卷足佐，足見被告乙○○、甲○○確與另一不
    詳姓名、年籍、住居所之成年男子共同攜帶一字起子行竊無誤。（二）又被告乙
    ○○、甲○○雖均辯稱：渠二人係搭乘計程車至桃園市尋找擦撞乙○○所有之小
    客車之肇事車輛云云，然被告甲○○供稱：乙○○坐於計程車右前座，伊係坐於
    右後座云云（見偵卷第二十九頁），被告乙○○則供稱：伊係坐於計程車左後座
    ，甲○○係坐於右後座云云（見偵卷第三十一頁反面），顯見被告甲○○、乙○
    ○對於其二人共同搭乘計程車時所敘述之座位即有不同；又酌以被告甲○○於警
    訊時供稱：其係於九十年六月九日晚間十時許起即搭乘計程車，直到翌日凌晨四
    時許始下車云云（見偵卷第六頁反面），然被告乙○○卻供稱：伊與甲○○於九
    十年六月十日凌晨一時許起搭計程車，不到凌晨二時許即下車云云（見偵卷第十
    一頁反面），是被告甲○○、乙○○對於何時起搭乘計程車，及於何時下車，暨
    所坐計乘車之相關位置等情，所為之陳述均相互矛盾；再觀諸被告甲○○先則辯
    稱：扣案之一字起子係從乙○○之車上所拿下來的，目的是防身云云（見偵卷第
    六頁反面），繼則改辯稱：扣案之一字起子扣案之一字起子，是從乙○○車子上
    拿的，是要修理玻璃用的云云（見偵卷第第二十九頁反面），足見被告甲○○所
    辯即有前後不一瑕疵。（三）復參以被告乙○○、甲○○均供稱：並未目擊乙○
    ○所有之車輛遭何種車子撞擊，且不知肇事車輛之車號等詞，則被告乙○○、甲
    ○○如何於凌晨時分搭乘計程車尋找肇事車輛，足見被告乙○○、甲○○所辯：
    渠二人係搭乘計程車至遭警查獲地點，找尋肇事車輛云云，顯悖於常情，不足採
    信。綜上所述，被告甲○○、乙○○所辯顯係事後卸責之詞，委無足採。事證明
    確，被告乙○○、甲○○犯行堪以認定。
二、查刑法第三百二十一條第一項第三款之攜帶兇器竊盜罪，所謂兇器之種類並無限
    制，凡客觀上足對人之生命、身體、安全構成威脅，具有危險性之兇器均屬之，
    且只須行竊時攜帶此種具有危險性之兇器為已足，並不以攜帶之初有行兇之意圖
    為必要；一字起子足以殺傷人之生命、身體之器械，顯為具有危險性之兇器。核
    被告乙○○、甲○○所為，係犯刑法第三百二十一條第一項第三、四款結夥三人
    以上攜帶凶器竊盜罪。又被告乙○○、甲○○與一不詳姓名、年籍、住居所之成
    年男子間有犯意之聯絡，行為之分擔，均為共同正犯。又公訴人認被告乙○○前
曾因贓物案件，經台灣桃園地方法院判處有期徒刑五月，於九十年一月二十日執
    行完畢，有台灣桃園地方法院檢察署前案查註紀錄表在卷可稽，其於五年內再犯
    本罪，應依刑法第四十七條之規定，論以累犯並加重其刑，惟按刑法第七十九條
    之一第一項規定：「二以上徒刑併執行者，第七十七條所定最低應執行之期間，
    合併計算之」，同條第三項規定：「依第一項規定合併計算執行期間而假釋者，
    前條第一項規定之期間，亦合併計算之。」則在合併執行之情形，經許其假釋出
    獄者，其報請許可假釋所需最低應執行之期間，既合併計算，且假釋之期間（即
    殘行之期間），亦合併計算之，其期間即無從區分，從而，不論假釋出獄前所執
    行之期間是否已逾其中任一罪之刑期，亦不論嗣後期假釋有無被撤銷，在假釋間
    內，均應認為尚未執行完畢。其於執行逾其中任一罪之刑期後五年內之假釋期間
    ，再犯有期徒刑以上之罪者，不應以累犯論（最高法院八十八年第四次刑事庭會
    議決議參照），揆諸上開說明，被告乙○○所犯本件加重竊盜罪，尚與累犯之構
    成要件有間，故公訴人認被告乙○○上開所犯本件竊盜為累犯，容有誤會。爰分
    別審酌被告乙○○、甲○○之犯罪動機、素行、目的、手段、所生之危害、所得
    利益及犯後之態度等一切情狀，分別量處如主文所示之刑，以示懲儆。
三、扣案之一字起子一支係被告乙○○所有，供其與被告甲○○共同犯罪所用，已如
    前述，應依刑法第三十八條第一項第二款宣告沒收。
據上論斷，應依刑事訴訟法第二百九十九條第一項前段，刑法第二十八條、第三百二
十一條第一項第三、四款、第三十八條第一項第二款，判決如主文。
本案經檢察官呂理銘到庭執行職務。
中      華      民      國      九十      年      八    月    二十四    日
                                臺灣桃園地方法院刑事第四庭
                                      法  官   邱滋杉
右正本證明與原本無異。
如不服本判決，應於判決送達後十日內，向本院提出上訴狀。
                                      書記官  周巧屏
中      華      民      國      九十      年    □□    月    □□    日
附論罪科刑依據之法條：
刑法第三百二十一條第一項第三款、第四款
犯竊盜罪而有左列情形之一者，處六月以上五年以下有期徒刑：
三  攜帶兇器而犯之者。
四  結夥三人以上而犯之者。


司法院資訊處製作；財團法人民間司法改革基金會備份。
